【裁判字號】    96,訴,316
【裁判日期】    970328
【裁判案由】    違反毒品危害防制條例
【裁判全文】
臺灣雲林地方法院刑事判決               96年度訴字第316號
公  訴  人  臺灣雲林地方法院檢察署檢察官
被      告  甲○○
指定辯護人  張智學律師
上列被告因違反毒品危害防制條例案件，經檢察官提起公訴（96
年度偵字第1521號），本院判決如下：
    主  文
甲○○無罪。
    理  由
壹、公訴意旨略以：被告甲○○（綽號「大仔」），因沾染施用
    毒品劣習，而向丙○○購買第一級毒品海洛因並賒欠款項達
    新臺幣（下同）60,000元至70,000元致心存愧疚，為求回報
    丙○○，竟基於幫助丙○○販賣海洛因及第二級毒品甲基安
    非他命之犯意，自民國96年1 月間起至同年3 月12日止，當
    欠缺交通工具之丙○○欲出門販賣海洛因、甲基安非他命予
    丁○○、戊○○等不特定人（丙○○前述販賣第一、二級毒
    品之犯嫌，由檢察官另行提起公訴，本院以96年度訴字第31
    5 號，就丙○○被訴販賣第二級毒品之犯行，判處有期徒刑
    8 年，至丙○○被訴販賣第一級毒品之犯行，則為無罪之諭
    知）之際，即駕車接送丙○○至目的地完成交易，以此方式
    幫助丙○○販賣毒品多次。嗣於96年3 月13日凌晨5 時許，
    經警查獲被告與丙○○共同投宿在雲林縣虎尾鎮御花園汽車
    旅館226 號房間內，並當場起出被告所有之海洛因1 包（驗
    餘淨重1.83公克）、丙○○所有之海洛因3 小包（驗餘淨重
    合計17.63 公克）、甲基安非他命6 小包（驗餘淨重合計13
    .19 公克）、samsung 牌行動電話1 支、電子磅秤1 臺及吸
    食器1 組（業已銷燬）及丁○○所有之海洛因6 小包（驗餘
    淨重合計5.83公克）等物。因而認被告涉犯刑法第30條第1
    項、毒品危害防制條例第4 條第1 項、第2 項之幫助販賣第
    一級毒品、販賣第二級毒品之罪嫌。
貳、按犯罪事實應依證據認定之，無證據不得認定犯罪事實；不
    能證明被告犯罪者，應諭知無罪之判決，刑事訴訟法第 154
    條第2 項、第301 條第1 項分別定有明文。又刑事訴訟法第
    161 條第1 項規定：檢察官就被告犯罪事實，應負舉證責任
    ，並指出證明之方法。因此，檢察官對於起訴之犯罪事實，
    應負提出證據及說服之實質舉證責任。倘其所提出之證據，
    不足為被告有罪之積極證明，或其指出證明之方法，無從說
    服法院以形成被告有罪之心證，基於無罪推定之原則，自應
    為被告無罪判決之諭知（最高法院92年臺上字第128 號判例
    要旨可資參照）。且刑法上幫助犯之成立，須行為人基於幫
    助正犯犯罪之意思，客觀上給予正犯以精神上或物質上之助
    力而參與犯罪構成要件以外之行為，以助成正犯犯罪之實施
    為要件。如果在外形上，可認為幫助，但對正犯之犯罪，無
    違法之認識，而欠缺幫助犯罪之故意，係基於其他原因，即
    難論以幫助犯（最高法院20年上字第1022號判例要旨、88年
    度臺上字第5848號判決意旨參照）。另其所為之客觀幫助行
    為，雖兼賅積極、消極兩種在內，然必有以物質上或精神上
    之助力予正犯之實施犯罪之便利時，始得謂之幫助。若於他
    人實施犯罪之際，僅以消極態度不加阻止，並無助成正犯犯
    罪之意思，及便利其實施犯罪之行為者，即不能以幫助犯論
    擬（最高法院27年上字第2766號判例意旨參照）。復刑法上
    之幫助犯，以正犯已經犯罪為構成要件，故幫助犯無獨立性
    ，如無他人犯罪行為之存在，幫助犯即無由成立（最高法院
    60年臺上字第2159號判例意旨參照）。
、公訴人之舉證：
一、扣得之前開海洛因、甲基安非他命、行動電話1 支、電子磅
    秤1 臺及已銷燬之吸食器1 組。
二、法務部調查局96年5 月4 日調科壹字第09623039550 號鑑定
    書影本（見本院卷第78頁）。
三、法務部調查局96年5 月4 日調科壹字第09623039530 號鑑定
    書影本（見本院卷第27頁）。
四、內政部警政署刑事警察局96年10月8 日刑鑑字第0960146963
    號鑑定書（見本院卷第159 頁）。
五、法務部調查局96年5 月7 日調科壹字第09623040140 號鑑定
    書影本（見本院卷第168 頁）。
六、行政院衛生署管制藥品管理局96年7 月16日管檢字第096000
    6940號鑑定書影本（見本院卷第95頁）。
七、查獲現場照片5 張（見警卷第38頁至第40頁）。
八、丙○○之警詢筆錄與在檢察官面前之證述筆錄（見警卷第7
    頁至第13頁；偵卷第34頁至第35頁）。
九、丁○○之警詢筆錄及在檢察官面前之證述筆錄（見警卷第15
    頁至第21頁；偵卷第31頁至第32頁）。
十、戊○○在檢察官面前之證述筆錄（見偵卷第23頁至第25頁）
    。
十一、被告之自白（本院卷第42頁反面）。
肆、被告固坦承其曾向丙○○借貸金錢，並曾開車搭載丙○○外
    出，復與丙○○和丁○○在前開汽車旅館房間內，為警查扣
    上揭物品等事實，又曾於本院審理中一度承認被訴之前開犯
    行，然又翻異前詞，堅決否認有何幫助販賣第一級、第二級
    毒品之行為，辯稱：伊雖然有開車搭載丙○○，但目的僅係
    一同外出合資購買毒品施用而已，當伊知道丙○○在販賣毒
    品時，伊就拒絕搭載丙○○了等語。
伍、經查：
一、證據能力部分：
  (一)按被告以外之人於偵查中向檢察官所為陳述，除顯有不可信
    之情況者外，得為證據，刑事訴訟法第159 條之1 第2 項定
    有明文。偵查中對被告以外之人所為之偵查筆錄，性質上屬
    傳聞證據，惟刑事訴訟法規定檢察官代表國家偵查犯罪、實
    施公訴，依法其有訊問被告、證人及鑑定人之權，證人、鑑
    定人並須具結，而實務運作時，檢察官偵查中向被告以外之
    人所取得之陳述，原則上均能遵守法律規定，不致違法取供
    ，其可信度極高，職是，被告以外之人前於偵查中已具結而
    為證述，除反對該項供述得具有證據能力之一方，已釋明「
    顯有不可信之情況」之理由外，不宜遽指該證人於偵查中之
    陳述不具證據能力。經查，戊○○、丁○○及丙○○在檢察
    官之證述筆錄，係經檢察官以證人身分令其等具結後所為之
    證述，有各該證人結文在卷可稽（見偵卷第26頁、第32頁、
    第36頁）。被告及其辯護人並未提及檢察官在訊問時有不法
    取供之情形，亦未釋明上開證人之供述有何顯不可信之情況
    ，依上開規定，上開證人在檢察官之證述筆錄，自得作為本
    案證據。
  (二)又被告以外之人於審判外之陳述，雖不符刑事訴訟法第159
    條之1至之4 等4條規定，而經當事人於審判程序同意作為證
    據，法院審酌該陳述作成時之情況，認為適當者，亦得作為
    證據，刑事訴訟法第159 條之5 第1 項定有明文。經查，除
    戊○○、丁○○及丙○○在檢察官面前之證述筆錄外，本判
    決後開所引用之各該被告以外之人於審判外之陳述（包括言
    詞及書面陳述），原則上不得作為證據使用，惟被告及其辯
    護人雖知上開證據資料為傳聞證據，但於本院準備程序及審
    判期日均表示同意作為證據使用（見本院卷第43頁、第187
    頁反面、第247 頁反面至第248 頁反面），本院審酌上開證
    據製作時之情況，並無違法不當之情事，認為以之作為證據
    應屬適當，揆諸前開規定，應認該等供述證據例外均有證據
    能力。
二、證明力部分：
  (一)被告被訴幫助販賣甲基安非他命與戊○○之部分：
  1.關於丙○○販賣甲基安非他命與戊○○之細節，戊○○先在
    檢察官面前以證人身分證稱：我向丙○○買過甲基安非他命
    ，購買1 錢的價格是10,000元，4 分之1 錢則是3,000 元，
    我向丙○○購買之次數少於10次，但至少有5 次，被告有2
    次在場，第1 次的時間是95年年底至元旦前，在雲林縣斗南
    鎮○○路○ 段的「天元小筑」，另1 次則是在96年農曆過年
    前，在丙○○嘉義家中或其友人家裡（見偵卷第24頁）。戊○○在本院審理中另以證人身分接受交互詰問後，證稱：我
    曾向丙○○買過甲基安非他命共5 次，其中2 次購買價格均
    為10,000元，另3 次則都是3,000 元，10,000元的交易均在
    「天元小筑」內，時間差不多都是95年12月底的時候，2 次
    差距不超過10天，被告都在「天元小筑」的房間內，又因為
    我之前在檢察官面前作證時會緊張，所以才會講說有1 次是
    在丙○○或其友人家裡看過被告，經過我仔細回想，我確定
    看到被告的地點都是在「天元小筑」房間內（見本院卷第24
    0 頁至第247 頁），核與丙○○在本院審判中以證人身分證
    稱：我與戊○○是好朋友，我有販賣甲基安非他命與戊○○
    共5 次，其中有3 次是賣4 分之1 錢，價格均為3,000 元，
    另外2 次賣1 錢，價格均為10,000元，交易地點為「天元小
    筑」及我家，在「天元小筑」的交易，是她打電話約我的（
    （見本院卷第230 頁至第233 頁反面）。是戊○○在本院審
    判中，就其向丙○○購買甲基安非他命之時間、地點、交易
    金額等交易細節所為之證述內容，均與其在檢察官面前之證
    詞大致相符，且與丙○○之前述證詞相互吻合，雖其就看到
    被告地點證述不一，然其已就為何會在檢察官面前證稱曾在
    丙○○或其友人家中遇到被告之原因，在本院審判中為完整
    明確的交代，並確認其於審判之證述方為真實，自難認其於
    本院審理中前開之證詞係出於憑空杜撰而來，應以上開證人
    在本院審判中之證詞為可採。是丙○○於上開時間，在「天
    元小筑」房間內，以1 錢10,000元之價格，販賣甲基安非他
    命2 次與戊○○，被告在該2 次交易時亦有出現在現場之事
    實，堪信為真實。
  2.被告是否駕車搭載丙○○前往「天元小筑」交易甲基安非他
    命，戊○○雖在檢察官面前及本院審判中證稱該2 次在「天
    元小筑」之毒品交易均係被告開車載丙○○過去的（見偵卷
    24頁；本院卷第240 頁），然而戊○○在本院審判中復證稱
    ：當我第1 次依約去到「天元小筑」找丙○○購買甲基安非
    他命的時候，看到被告與丙○○一起在房間內，我因為擔心
    被警察抓，所以在交易前先向丙○○詢問被告的身分，丙○○才介紹被告給我認識，並向我表示是被告載其過去「天元
    小筑」的，後來我第2 次再去「天元小筑」找丙○○購買甲
    基安非他命時，我又看到丙○○和被告，我認為應該也是被
    告載丙○○過去的，所以我就沒有再問了，我並沒有親眼看
    到被告開車搭載丙○○前往「天元小筑」（見本院卷第24 1
    頁至第247 頁）。核與丙○○在本院審判中證稱：戊○○只
    有問我1 次（指詢問被告之身分），沒有問2 次，我告訴他
    那個人是大仔（即被告），不然戊○○會怕等語（第246 頁
    反面）相符。是戊○○雖在「天元小筑」內與丙○○交易時
    看過被告2 次，但第2 次交易時被告為何在場，戊○○並未
    詢問過丙○○，則戊○○在檢察官面前及本院審判中證稱2
    次毒品交易都是被告開車搭載丙○○去「天元小筑」之證詞
    ，均非戊○○親眼所見之事實，除第1 次係聽信丙○○所言
    外，第2 次顯為戊○○之片面臆測之詞，不能盡信。佐以丙○○復在本院審判中證稱被告僅有開車載其前往「天元小筑
    」1 次而已（見本院卷第246 頁反面），則依前揭證人之證
    述內容，本院僅能確定被告曾經駕車搭載丙○○前往「天元
    小筑」1 次，至於另1 次丙○○與戊○○之交易中，丙○○
    是如何去到「天元小筑」？是否也是被告駕車搭載前往？卷
    內並無證據資料可以證實，自應認定被告僅有搭載丙○○前
    往「天元小筑」1 次之行為。然而被告駕車搭載丙○○前往
    「天元小筑」之行為，是否即該當於販賣第二級毒品罪之幫
    助犯，揆諸前揭判例及判決意旨，仍應以被告主觀上是否具
    有幫助故意而為判定。
  3.針對被告是否主觀上有幫助故意而論，丙○○雖在檢察官面
    前結證稱：被告因為欠我甲基安非他命的錢約60,000至70,0
    00元，欠到不好意思，有時候我要去哪裡，他就會問說要不
    要載我，他應該知道我有販賣甲基安非他命（見偵卷第35頁
    ）。是觀之丙○○之前開證詞，其僅表示其有請被告開車載
    他外出，被告也知道丙○○在販賣甲基安非他命，但丙○○
    前揭證詞並未明確表示其請被告駕車搭載其外出之地點即係
    「天元小筑」，目的即係販賣甲基安非他命與戊○○，而被
    告對此均係知情。則被告是否具有幫助販賣毒品之故意，不
    能從證人丙○○之前揭證詞中獲得澄清。公訴人在論告時雖
    表示被告在駕車搭載丙○○時，即聽到丙○○與戊○○在電
    話中談論在「天元小筑」房間內為毒品交易之事，被告仍願
    意將丙○○載往交易地點，顯見被告具有「事中幫助故意」
    。惟早在戊○○打電話向丙○○購買甲基安非他命之前，丙○○已出現在「天元小筑」之房間內，並非雙方議定在「天
    元小筑」交易甲基安非他命後，方由被告開車搭載丙○○前
    往赴約，已據戊○○及丙○○在本院審判中證述屬實（見本
    院卷第233 頁反面、第241 頁至第241 頁反面、第247 頁）
    ，則公訴人前揭「事中幫助故意」之論證，並無其他證據資
    料可以支持，且與戊○○及丙○○之證述內容不符，已不足
    為憑。又被告如何在丙○○與戊○○交易之前，即能知悉丙○○要在「天元小筑」內從事販賣甲基安非他命之犯行，且
    願意載送前往？即被告主觀上如何具有「事前幫助故意」？
    公訴人之舉證為「被告搭載丙○○前往約定地點」及「被告
    在丙○○與戊○○交易甲基安非他命時在場」。惟本院認為
    在政府查緝毒品甚嚴，販賣毒品之刑責甚重的情形下，販賣
    毒品之行為人為躲避查緝，避免曝光，均以代號、暗語相互
    聯繫，並審慎過濾購毒之人，是不慎沾染毒癮惡習之人，為
    尋求購毒之管道，並籌措購毒施用之花費，委請身旁之友人
    代為尋找藥頭，或探詢其他施用毒品之人購毒的門路，甚至
    一同購買，一同施用之現象，並非少見，在得知身旁之友人
    即有毒品可供其施用時，施用毒品之人欲與之接近，以求拿
    取或購買毒品施用之心態，亦不難想像。本案被告在案發後
    ，曾因施用第一、二級毒品經本院裁定送往勒戒處所施以觀
    察、勒戒，有臺灣高等法院被告前案紀錄表在卷可稽，顯見
    被告確有施用毒品之習慣，丙○○又一再證稱其與被告係好
    朋友，曾與被告一同施用毒品（見本院卷234 頁至第235 頁
    、第236 頁），被告也自承曾向丙○○借貸周轉，顯見被告
    確與丙○○關係匪淺，在丙○○坦承有前述販賣甲基安非他
    命與戊○○之行為，足見丙○○有取得甲基安非他命貨源之
    情形下，實不能排除被告駕車搭載丙○○前往「天元小筑」
    之目的，係要找丙○○拿取（或購買）甲基安非他命後一同
    施用之可能，丙○○與戊○○之後相約在「天元小筑」交易
    ，亦僅係出於地利之便的「偶然」而已，是被告辯稱其駕車
    搭載丙○○係為了一起施用毒品等語，即非不能採信。公訴
    意旨以被告駕車搭載丙○○至「天元小筑」且在丙○○及戊○○毒品交易時在場，即謂被告有事前幫助故意，尚嫌速斷
    。
  4.被告雖曾在警詢中供稱：約有5 次丙○○要外出至雲林縣販
    毒時會主動以電話與我聯絡，要我至嘉義他家中將他載至雲
    林縣販賣（見警卷第4 頁至第5 頁）。惟被告在檢察官面前
    已翻供稱：丙○○有打電話給我，要我去嘉義載他，但我不
    知道他是要去雲林賣毒品（見偵卷第13頁），被告雖再於本
    院準備程序中陳稱：我承認幫助販賣甲基安非他命與戊○○
    （見本院卷第42頁反面），然被告卻在爾後準備程序及審理
    中再度表示：我是無知的，我不承認犯罪（見本院卷第172
    頁、第187 頁反面、第229 頁反面），足見其供述前後已反
    覆不一，自白已有瑕疵。又被告在警詢中陳稱至嘉義家中載
    丙○○至雲林販賣毒品5 次之詞，究係指何時、何地、由丙○○販賣何種毒品與何人？是否即係指販賣甲基安非他命與
    戊○○乙事？未見警察為進一步之詢問，被告亦未再為解釋
    ，在無從判定被告所言丙○○販賣毒品之細節即正犯之犯罪
    事實為何之前，不能逕以該部分有瑕疵之自白即認被告有幫
    助販賣甲基安非他命與戊○○之故意。
  5.本院綜合上情，認被告主觀上是否確有幫助丙○○販賣甲基
    安非他命與戊○○之幫助故意，尚有合理之懷疑存在，不能
    論以販賣第二級毒品罪之幫助犯。至戊○○另證稱其在與丙○○交易毒品時，被告在旁邊走來走去，有時到廁所，有時
    到外面（見本院卷第242 頁），則被告上開消極不阻止毒品
    交易發生之行為，揆諸前揭判例意旨，當然不能評價為客觀
    之幫助行為，而得逕以幫助犯論擬。
  (二)被告被訴幫助販賣海洛因與丁○○之部分：
  1.公訴人在本院審判中，針對丙○○是否有販賣海洛因與丁○○之待證事實，聲請傳喚丁○○到庭作證，以接受檢辯雙方
    之交互詰問，惟丁○○已因施用毒品案件，經本院於96年9
    月12日以96年度雲院隆刑清緝字第113 號通緝在案，迄至本
    案審判期日即97年3 月7 日止仍未緝獲歸案，有臺灣高等法
    院被告前案紀錄表附卷可憑，丁○○復於本院審判期日經合
    法傳喚仍未到庭作證，是本院認為丁○○顯已傳喚不能，不
    能調查，應依刑事訴訟法第163 條之2 第2 項第1 款、第1
    項之規定，駁回公訴人此部分證據調查之聲請，合先敘明。
  2.丁○○在警察局以犯罪嫌疑人身分接受詢問，陳稱：我所施
    用之海洛因是向丙○○所購得，我總共向他買過2至3次，每
    次購買4分之1錢6,000 元（見警卷第19頁至第20頁），雖與
    其在檢察官面前具結後以證人身分證稱：我總共向丙○○買
    過3次海洛因，1次4分之1錢約5,000元至6,000元等語大致相
    符（見偵卷第32頁）。惟丙○○對此嚴詞否認（見警卷第12
    頁）。本院認為丁○○就其向丙○○購買海洛因之方式（是
    否為一手交錢一手交貨），最終有無完成交易等細節，均未
    見其在警詢或檢察官面前為進一步之證述。更有甚者，丁○○先在警詢中表示：都是樹兄（即丙○○）到虎尾後再打電
    話通知我購買（見警卷第17頁），可認丁○○所述與丙○○
    前揭海洛因交易均係有計畫地為之，且交易地點在雲林縣虎
    尾鎮某處。然丁○○卻在檢察官面前證稱：丙○○來斗南鎮
    ，丙○○去我朋友那邊遇到就跟丙○○買了（見偵卷第32頁
    ），又顯示其所述與丙○○之前開海洛因交易均係偶然發生
    ，非早已約定，且交易地點在雲林縣斗南鎮，足見丁○○前
    後說詞已有矛盾。再者，在販賣毒品案件中，購毒者所稱「
    向某人購買毒品」、「與某人合資購買毒品」及「委請某人
    調毒品」之詞，在法律評價上迥然不同，但購毒者或未究明
    其中之差異，或為儘速結束訊問而逞一時口舌之快，或為換
    取減刑之寬典，甚或與被指販毒者有糾紛故意為不利之證述
    ，將三者混為一談，「指鹿為馬」之情況，非屬少見，又販
    毒者是否確為某人，購毒者之指證，為最關鍵之證據方法，
    往往須透過檢辯雙方之交互詰問，透過人證之調查程序，比
    對證人前後證詞內容之差異性，再綜合全案證據資料，探求
    購毒者之真意，方得認定購買者所指證某人販毒之犯行是否
    屬實。丁○○雖指稱其向丙○○購賣海洛因之情節如前，惟
    丁○○在警詢中同樣也表示：我曾與丙○○一起去向真實姓
    名、年籍均不詳，綽號「小高」的男子購買海洛因（見警卷
    第20頁），除其所述與丙○○在警詢中供稱：我的海洛因是
    向真實姓名、年籍均不詳，綽號「大仔」之男子所購得（見
    警卷第11頁）之證詞已有出入外，在丙○○承認其會幫人調
    毒品（見警卷第9 頁）的情形下，丁○○所述向丙○○購買
    海洛因之行為，參照前揭說明，是否與其所述和丙○○一起
    向「小高」購買海洛因之行為迥不相謀？分屬二事？亦即丁○○確實能將其向丙○○購買海洛因，和其與丙○○一起去
    購買海洛因之情節分區清楚，並為明確之證言？在丁○○通
    緝在外無法到庭為更仔細之證言，甚至與丙○○對質前，實
    難遽下定論。況丁○○在上開時地為警查獲時，經警扣得丁○○所有之帳冊1 本，已經丁○○供承無訛（見警卷第17頁
    ），丁○○在檢察官追問下，雖證稱該帳冊上記載之人名、
    金錢及聯絡電話均為他人向其借貸金錢之記錄（見偵卷第28
    頁至第31頁），惟丁○○自承沒有工作、經濟狀況不穩定（
    見偵卷第31頁），堪信丁○○已無借款與他人之餘裕，佐以
    丁○○坦承有染吸毒惡習，本院認為該帳冊之內容為丁○○
    對外販賣毒品之記載，應屬合理之懷疑。從而，丁○○前述
    證稱向丙○○購買海洛因之證詞，不能排除係藉此掩飾自己
    販毒惡行之可能。是丙○○是否確有販賣海洛因與丁○○，
    單憑丁○○在警詢及檢察官面前之證詞，尚不能使本院形成
    有罪之心證。正犯（即丙○○）之販賣海洛因行為既然無從
    證明為真，揆諸前揭判例意旨及幫助犯從屬性原則，已無從
    認定公訴人所指被告駕車搭載丙○○幫助販賣海洛因與丁○○之犯行確係存在。亦即丁○○在檢察官面前證稱：被告幫
    丙○○開車前來與其為海洛因交易，被告都知情（見偵卷第
    32 頁） 等指證被告幫助販賣海洛因之證詞是否確與客觀事
    實相符？在前提事實（即丙○○販賣海洛因與丁○○）被認
    定確係存在前，不足採為不利於被告之認定。
  (三)被告被訴販賣海洛因或甲基安非他命與戊○○、丁○○以外
    之不特定人部分：
    公訴意旨認被告有幫助販賣海洛因或甲基安非他命與戊○○
    、丁○○以外之不特定人之犯行，無非以被告在警詢中自白
    表示：丙○○沒有交通工具請我順道載他到雲林縣斗六市工
    業區及斗南鎮皇佳大樓，其中有幾次我知道他要販賣海洛因
    及甲基安非他命（見警卷第4 頁）為其論據。惟被告在本院
    審判中否認犯行，已經敘明在前，則被告此部分自白之真實
    性為何，尚不明確。況丙○○並未因為到雲林縣斗六市工業
    區或斗南鎮皇佳大樓等處販賣海洛因及甲基安非他命之犯行
    ，經公訴人提起公訴，此為公訴人所不爭，在無從判定丙○○在上開地點販賣毒品屬實前，即正犯之犯罪行為是否成立
    前，當無法就憑被告此部分有瑕疵之自白，且無補強證據之
    情形下，即認被告此部分幫助犯行明確，得以幫助犯論處。
  (四)檢察官之其他舉證，僅能證明被告、丙○○及丁○○等人於
    96年3 月13日凌晨5 時許，在雲林縣虎尾鎮御花園汽車旅館
    226 號房間內，為警當場查獲並扣得丙○○所有之海洛因1
    包（驗餘淨重1.83公克）、丙○○所有之海洛因3 小包（驗
    餘淨重合計17.63 公克）、甲基安非他命6 小包（驗餘淨重
    合計13.19 公克）、samsung 牌行動電話1 支、電子磅秤1
    臺及吸食器1 組（業已銷燬）及丁○○向丙○○所購得之海
    洛因6 小包（驗餘淨重合計5.83公克）等物之事實，無法證
    明被告確有幫助丙○○販賣海洛因或甲基安非他命與他人之
    犯行。
陸、綜上各節，依公訴人所提出之證據方法，被告是否有幫助丙○○幫助販賣第一、二級毒品之犯行，本院認為仍有合理懷
    疑存在，不能獲得有罪之確信。公訴人既然不能證明被告確
    有其所指之前揭犯行，核諸前揭說明，自應為被告無罪之諭
    知。
柒、依刑事訴訟法第301條第1項，判決如主文。
本件經檢察官乙○○到庭執行職務。
中    華    民    國    97    年    3     月    28    日
                  刑事第五庭  審判長法  官 侯 廷 昌
                                    法  官 藍 家 偉
                                    法  官 王 紹 銘
以上正本證明與原本無異。
如不服本判決應於收受本判決後10日內向本院提出上訴書狀，並
應敘述具體理由。如未敘述上訴理由者，應於上訴期間屆滿後20
日內向本院補提理由書狀（均須按他造當事人之人數附繕本）「
切勿逕送上級法院」。
                                    書記官 洪 秀 虹
中    華    民    國    97    年    3     月    28    日


司法院資訊處製作；財團法人民間司法改革基金會備份。
